【裁判字號】    97,抗,201
【裁判日期】    971006
【裁判案由】    解散清算
【裁判全文】
臺灣桃園地方法院民事裁定               97年度抗字第201號
抗  告  人  戊○○
            卯○○
            乙○○
            寅○○
            子○○○
            丑○○
            甲○○
            辰○○
            丁○○
            庚○○
            辛○○
            丙○○
            己○○
            癸○○○
相  對  人  財團法人桃園縣復興紡織有限公司桃園工廠職工福
            利委員會
法定代理人  壬○○
                        樓之2.
上列當事人間請求解散清算事件，抗告人對於民國97年5 月30日
本院97年度司字第36號裁定提起抗告，本院合議庭裁定如下：
    主      文
抗告駁回。
抗告程序費用新臺幣壹仟元由抗告人負擔。
    理      由
一、抗告人聲請及抗告意旨略以：相對人係為辦理復興紡織有限
    公司及桃園工廠（下稱復興公司）職工、眷屬之福利事項為
    目的，而依職工福利金條例及其施行細則而成立之團體，嗣
    奉主管機關命令辦理財團法人登記。復興公司業於民國73年
    6 月30日解散並資遣全部職工，並於73年6 月30日解散，同
    年12月31日清算完結，則相對人設立目的已不存在，即無存
    續必要，可見相對人因情事變更，致財團目的不能達到，有
    解散必要。嗣經相對人董事會決議解散，且報經桃園縣政府
    對該解散決議准予備查在案。抗告人為相對人之董事即利害
    關係人，爰依民法第65條規定聲請裁定相對人解散，以利進
    行清算，詎原審以依民法第65條規定得對財團為命令解散之
    機關為目的事業主管機關，而非法院，乃駁回抗告人之聲請
    ，惟相對人第18屆第8 次委員（董事）會議所為解散之決議
    ，曾經目的事業主管機關桃園縣政府96年12月21日府勞源字
    第0960425708號函同意備查，該同意備查函之說明二，更引
    用行政院勞工委員會96年7 月27日勞福1 字第0960019155號
    函，指「…委員會議，決議向地方法院聲請解散，自得在報
    本府備查後向法院提出聲請。」，可見目的事業主管機關桃
    園縣政府已斟酌相對人董事會議，准許相對人解散，並准為
    本件聲請，原審駁回抗告人之聲請即有誤會。為此提起抗告
    ，並聲明廢棄原裁定，裁定相對人應予解散等語。
二、按「因情事變更，致財團之目的不能達到時，主管機關得斟
    酌捐助人之意思，變更其目的及其必要之組織，或解散之。
    」，民法第65條定有明文。該「主管機關」係指「目的事業
    主管機關」，而非法院（最高行政法院92年度判字第729 號
    判決意旨及法務部 (87) 法律字第036158號函參照）。本件
    抗告人主張依民法第65條規定聲請本院裁定相對人解散，於
    法自屬未合，抗告意旨猶執前詞指摘原裁定不當，求予廢棄
    ，為無理由，應予駁回。
三、依非訟事件法第46條、第21條第2 項、第24條第1 項，民事
    訴訟法第495 條之1 第1 項、第449 條第1 項、第95條、第
    78條 ，裁定如主文。
中    華    民    國    97    年    10    月    6     日
                民事第三庭      審判長法  官  張天民
0                                     法  官  陳心婷
                                      法  官  熊祥雲
以上正本係照原本作成。
本裁定除以適用法規顯有錯誤為理由，並經本院許可外，不得再
抗告。如提起再抗告，應於收受後10日內，向本院提出再抗告狀
，並繳納再抗告費新臺幣1,000 元。
中    華    民    國    97    年    10    月    6     日
                                      書記官  陳鳳怡


司法院資訊處製作；財團法人民間司法改革基金會備份。
